Bruno Vale Barbosa Eiterer

Desenvolvedor

Atualmente me interesso por software embarcado, de baixo nível, próximo ao hardware, assim como pelo desenvolvimento do próprio hardware, de acordo com a experiência adquirida durante minha carreira. Também me interesso por software de alto nível e desenvolvimento de aplicativos em Python e C#.

Experiência

04/2018 - 02/2019

ASML - Holanda

Líder mundial no desenvolvimento de máquinas litográficas, utilizadas na fabricação de chips

Estagiário de Software Embarcado no time de Motion Control

- \bullet Implementação de um protótipo do protocolo Ether
CAT em linguagem C
- Implementação de códigos de teste em Python
- Integração do protocolo no código existente com sucesso

01/2014 - 03/2018

Grupo de Sistemas Embarcados - UFSC

Membro do projeto Floripa-Sat

Floripa-sat é um projeto com objetivo de desenvolver o primeiro nanossatélite do tipo Cubesat desenvolvido por estudantes no Brasil

Estagiário no time de energia

- Desenvolvimento do firmware para o microcontrolador e diversos outros circuitos integrados em linguagem C
 - Uso de protocolos de comunicação (I²C, SPI, UART, One-Wire)
 - Implementação de algoritmos de Maximum Power Point Tracking
 - Implementação do escalonador de tarefas
- Desenvolvimento do controle de temperatura para as baterias do nanossatélite
- Desenvolvimento de circuitos de medição de corrente e tensão utilizando amplificadores e ADCs
- Desenvolvimento da metodologia de testes e sua documentação
- Implementação de conversores chaveados para elevação ou diminuição de tensão
- Modelagem dos painéis solares, conversores chaveados e cargas utilizando Matlab e Simscape
- Participação na definição dos requisitos do projeto
- Participação no desenvolvimento do hardware do projeto
- Participação no debugging de todos os módulos do projeto

Educação

Bacharel em Engenharia Elétrica

03/2012 - 02/2019

Universidade Federal de Santa Catarina

Informações Pessoais

🛱 Rua Bartolomeu de Gusmão, 371, Florianópolis, SC, Brasil

 \square +55 48 99611-8470

☑ brunoeiterer@gmail.com

in brunoeiterer

brunoeiterer

Línguas

Português

Nativo

Inglês

lacktriangledown lacktriangledown Fluente

Programação

С

● ● ● Avançado

Python

● O O Básico

C++

● O O Básico

Matlab

● O O Básico

C# .NET

● O O Básico

WPF

● O O Básico

Habilidades

Git

● ● ○
Itermediário

ClearCase

O O Básico

MS Office

lacktriangledown lacktriangledown Intermediário

ĿΈΤΕΧ

● ● ○ Intermediário

Simulink

● O O Básico

Altium Designer

● O O Básico